臺灣臺中地方法院交通事件裁定　　　　　　　　　　九十三年度交聲字第八六五號
　　原處分機關　交通部公路總局台中區監理所
　　異議人即
　　受處分人　　甲○○
右列受處分人因違反道路交通管理處罰條例案件，對於交通部公路總局台中區監理所
九十三年十一月二十五日所為之裁決（中監違字第裁６０─ＨＢ0000000號裁
決書），聲明異議，本院裁定如左：
    主  文
異議駁回。
    理  由
一、原處分機關略以：本案係台中縣警察局烏日分局舉發受處分人甲○○駕駛車號Ｙ
    ２─０５２１號自小貨車於九十三年四月二十四日十五時二十分許，行經龍井鄉
    ○○村○○路二○八巷口處，因「駕車肇事致人受傷逃逸」違規，受處分人於應
    到案日期前到案，復經原舉發機關函覆違規屬實，該所遂於九十三年十一月二十
    五日以中監違字第裁６０─ＨＢ0000000號裁決書，裁處吊銷駕駛執照並
    終身不得考領，逾期則依裁決書處罰主文規定裁處，於法並無不合等語。
二、本件異議人即受處分人甲○○則以：當時異議人駕駛車號Ｙ２─０５２１號自小
    貨車，因超車糾紛遭一不詳身分男子駕駛黑色ＢＭＷ自小客車追逐，異議人因剛
    退伍，對社會治安狀況存有疑慮，唯恐對方為黑道人士，如被追及有遭暴力侵害
    之虞，不得已急欲擺脫該車之追逐，因此在龍井鄉○○村○○路二○八巷口遭由
    林攸萍所騎乘前述車號機車追撞小貨車後輪前方擋泥板亦不自知，致未停車查看
    並依規定下車處理。異議人駕駛前述小貨車經龍井鄉○○路遭不詳身分男子所駕
    駛之黑色ＢＭＷ自小客車追逐時，在發生車禍現場附近之僑威機械股份有限公司
    總經理紀文智曾目擊兩車追逐狀況，紀員因與長毅機械股份有限公司負責人蔡欽
    洲為舊識，因發現遭追逐之小貨車為長毅機械工業股份有限公司車輛，曾於次日
    向蔡欽洲了解關心，惟當時均尚未知悉有發生車禍之情事。警方指稱係依車禍發
    生後所遺留在車禍現場之小貨車備用輪胎向汽車修理廠了解係三菱牌三點五噸型
    車輛之輪胎，並清查肇事現場附近龍井鄉轄內該型車輛現有狀況，而後查出係長
    毅機械工業股份有限公司前述有小貨車所掉落之備用輪胎，及至該公司現場察看
    ，發現該小貨車後輪前方擋泥塑膠板有遭撞擊痕跡，乃據以認定異議人係故意駕
    車肇事逃逸。事實上，依常理判斷，異議人果真故意逃逸，自必急於將貨車遭撞
    擊凹陷之擋泥塑膠板立刻修復，或更換並添購裝設備用輪胎以為掩飾以逃人耳目
    ，絕不致等到警方循線前往公司後，異議人及公司負責人始知悉車輛備用輪胎掉
    落及後輪前方擋泥塑膠板撞擊凹陷情事，異議人及貨車所有人在警方通知到案說
    明始知悉與人發生追撞車禍情勢後迅即前往車禍對造人住院診療之梧棲童綜合醫
    院探視，當場向對造及其家屬致歉，表示確實不知發生車禍事件，並承諾會對造
    人所受傷害及機車損毀負起醫療責任。由於異議人年紀尚輕，且初入職場自認心
    性尚稱善良單純亦無不良素行前科因駕駛車輛遭人追逐急於擺脫對方糾纏對不慎
    發生車禍肇事而不自知絕非蓄意肇事逃逸，爰聲明異議云云。
三、按汽車駕駛人駕駛汽車肇事致人受傷或死亡，應即採取救護或其他必要措施，並
    向警察機關報告，不得駛離；逃逸者吊銷駕駛執照，並終身不得考領，道路交通
    管理處罰條例第六十二條第一項、第六十七條分別定有明文。經查：本案係台中
    縣警察局烏日分局舉發本件受處分人甲○○於九十三年四月二十四日十五時二十
    分許，駕駛車號Ｙ２─０５２１號自小貨車，行經龍井鄉○○村○○路二○八巷
    口處，原應注意車前狀況、隨時採取必要之安全措施及行經無號誌之交岔路口時
    應減速慢行作隨時停車之準備，適有林攸萍騎乘車牌號碼ＩＩＫ－５７１號重機
    車附載林玫芳，沿台中縣龍井鄉○○路２０８巷由北往南方向貿然駛出巷口，而
    發生碰撞人車倒地，致林攸萍受有右側骨盆開放性骨折、右側橈股骨折、左側鎖
    骨骨折、右膝撕裂傷等傷害，而林玫芳則受有頭部外傷合併腦震盪、背部、右手
    及右腳多處擦傷等傷勢，然受處分人於肇事致人受傷後竟未下車查看報警救護隨
    即加速逃逸，後為警方循線查獲，掣開舉發違規通知單等情，中縣警交字第ＨＢ
    0000000號舉發通知單、台中縣警察局烏日分局九十三年五月二十日烏警
    交字第０９３０００７６５１號函有各一紙在卷可稽。雖異議人辯稱：當時確實
    不知發生車禍事件云云。惟經調取本院九十三年度交訴字第九五號號即受處分人
    被訴公共危險等罪刑事案卷，核閱結果。經查受處分人於上開時、地駕車肇事致
    人受傷後，竟另行起意逃逸等情，已據被害人林攸萍、林玫芳於警訊時指訴甚詳
    ，復有交通事故調查報告表、現場及車輛照片十六幀、林攸萍及林玫芳傷害診斷
    証明書等件附於上開刑事案卷可按。依前揭證據顯示，當時撞擊力道非小，又自
    小貨車之備胎係裝置於車體左側，因遭撞擊而掉落，地面又散落有機車車體碎片
    ，依常理判斷，駕駛人自無毫無知覺之理，則受處分人於肇事後未即停車救護傷
    患或報警處理，旋即駕車駛離現場，其肇事逃逸已甚灼然。再受處分人因上開公
    共危險刑事案件，因駕駛動力交通工具，致人受傷而逃逸，亦經本院判處有期徒
    刑六月在案，此亦有本院九十三年度交訴字第九五號刑事判決書一件附卷足憑。
    綜上所述，異議人既確有違反道路交通管理處罰條例第六十二條第一項規定之事
    實，原處分機關引用上開規定，裁處吊銷駕駛執照，另依道路交通管理處罰條例
    第六十七條第一項規定，不得考領駕駛執照，並無違誤。本件聲明異議無理由，
    應予駁回。
四、據上論斷，應依道路交通管理處罰條例第八十七條第二項、道路交通案件處理辦
    法第十九條，裁定如主文。
中      華      民      國    九十三    年     十二     月    卅一      日
                                        臺灣臺中地方法院交通法庭
                                            法  官  王  靜  秋
右正本證明與原本無異。
如不服本裁定應於送達後五日內向本院提出抗告狀。
                                            書記官
中      華      民      國    九十三    年    十二     月    三十一     日
